臺灣高等法院高雄分院刑事裁定　　　　　94年度聲再字第93號
再審聲請人　甲○○
即受判決人
上列聲請人因違反槍砲彈藥刀械管制條例案件，對於本院91年度
上訴字第1339號中華民國91年10月30日第二審確定判決（臺灣屏
東地方法院91年度訴字第201 號、臺灣屏東地方法院檢察署91年
度偵字第749號），聲請再審，本院裁定如下：
    主  文
再審之聲請駁回。
    理  由
一、本件再審聲請意旨略以：「被告堅決否認換裝槍管犯行，辯
    稱僅係以電鑽將買來的玩具模型槍槍管內鐵片車通而已，並
    非將原塑膠槍管換金屬槍管，並已於上訴審辯論期日另提出
    相同類型但未將槍管鐵片車通之另把玩具模型槍，以供調查
    比對，詎原確定判決竟對此項重要證據視而不見，不予調查
    ，原確定判決認定事實自屬違誤。被告經過多方查訪，終於
    找到販賣本件系爭玩具模型槍之「王文通」，被告向「王文
    通」購買係爭玩具模型槍時，槍管已係金屬槍管，被告僅係
    依照「王文通」之說明，以電鑽將槍管內1 片鐵片車通，此
    項證據於判決當時雖已存在，且足以證明原確定判決所認定
    之事實為錯誤，但被告未及發現，致未聲請調查，此項證據
    ，自屬新證據」等語。
二、按刑事訴訟法第420 條第1 項第6 款所謂發見確實之新證據
    ，係指該證據於事實審法院判決前已經存在，為法院、當事
    人所不知，不及調查斟酌，至其後始行發見，且就證據本身
    形式上觀察，固不以絕對不須經過調查程序為條件，但必須
    顯然可認為足以動搖原有罪確定判決，而為受判決人無罪、
    免訴、免刑或輕於原判決所認罪名之判決者為限。故受理聲
    請再審之最後事實審法院，應就聲請再審理由之所謂「新證
    據」，是否具備事實審判決前已經存在，為法院、當事人所
    不知，事後方行發見之「嶄新性」，及顯然可認足以動搖原
    有罪確定判決，應為無罪、免訴、免刑或輕於原判決罪名之
    「顯然性」2 要件，加以審查，為判斷應否准予開始再審之
    準據（最高法院93年度台抗字第98號判決參照）。
三、次按，刑事訴訟法第420 條第1 項第6 款所謂發見確實之新
    證據，係指當時已經存在而發見在後或審判時未經注意之證
    據，且須可認為確實足以動搖原確定之判決，而為受判決人
    有利之判決者而言。原審法院以該證據係其當時所明知已經
    存在之證據，並非事後所發見。且證人所為之證言是否可採
    ，尚須經過調查程序決定取捨，亦非確實足以動搖原確定之
    判決而為受判決人有利之判決，與上述所謂發見確實之新證
    據，有所不合（81年度台抗字第261號判決參照）。
四、經查，
　(一)被告於原審辯論期日另提出其再購買，未車通槍管之玩具手
　  槍1 枝，以供調查比對；惟取捨證據而為事實之判斷，係屬
    事實審法院之職權，原確定判決已於理由欄內說明：「該再
    購買者並未鑽通槍管，自不能藉以免除本件改造槍管以制造
    槍枝之責任」，是以，該原確定判決並無聲請意旨所謂對此
    重要證據視而不見，不予調查之情形。
　(二)其次，人證之證言是否屬實，仍須經過調查程序始能明瞭。
　  聲請意旨指稱判決後被告多方查訪，終於找到販賣本件玩具
    模型槍之「王文通」，被告向「王文通」購買系爭玩具模型
    槍時，槍管已係金屬槍管，被告僅係依照「王文通」之說明
    ，以電鑽將槍管內1 片鐵片車通。惟依據前開最高法院裁判
    意旨，證人之證言，與所謂確實新證據之含意不符，且扣案
    槍枝經內政部刑事警察局、聯勤第205 廠鑑定結果：該玩具
    手槍換裝已車通金屬槍管，具有殺傷力，聲請人亦自承將槍
    管車通，使之成為可發射子彈，具有殺傷力之槍枝，不論該
    槍枝原為金屬槍管與否，顯然不足以動搖原確定判決。
五、綜上所述，本件再審聲請認為無再審理由，應依刑事訴訟法
    第434條第1項，裁定如主文。
中　　華　　民　　國　　94　　年　　11　　月　　11　　日
                  刑事第三庭    審判長法  官　周賢銳
                                      法  官  黃仁松
                                      法  官  謝宏宗
以上正本證明與原本無異。
如不服本裁定應於送達後5 日內向本院提出抗告狀。
中　　華　　民　　國　　94　　年　　11　　月　　14　　日
　　　　　　　　　　　　　　　　　　　書記官　熊惠津
                                                      H
